臺灣士林地方法院交通事件裁定　　　　100年度交聲字第990號
原處分機關　臺北市交通事件裁決所
異　議　人
即受處分人　林繼超
上列異議人即受處分人因違反道路交通管理處罰條例事件，對於
臺北市交通事件裁決所民國100 年10月12日北市裁罰字第裁22-L
00000000號裁決不服，聲明異議，本院裁定如下：
    主  文
異議駁回。
    理  由
一、原處分意旨略以：異議人即受處分人林繼超於民國100 年8
    月27日上午6 時43分許，駕駛車牌號碼7830-NW 號自用小客
    車（以下簡稱系爭車輛），沿臺82線下交流道匝道口往市嘉
    南13線方向行駛時，因「闖紅燈（往中庄方向）」之違規，
    經警攔停舉發，原處分機關爰分別依道路交通管理處罰條例
    第53條第1 項、第63條第1 項第3 款（原處分書漏引第3 款
    ，應予更正）之規定，裁處異議人林繼超罰鍰新臺幣（下同
    ）2,700 元，並記違規點數3 點等語。
二、聲明異議意旨略以：當時情況乃系爭車輛煞車不靈差一點追
    撞前車，遭警攔停後，員警徐秋涼直說我闖紅燈，執意要開
    單，態度不佳，不讓我有解釋機會；又我開車之前都有行車
    前確定檢查車況，誰知道車子會忽然煞車不靈，也有維修單
    證明，我不是故意闖紅燈等語。
三、按汽車駕駛人，行經有燈光號誌管制之交岔路口闖紅燈者，
    處1,800 元以上5,400 元以下罰鍰，並記違規點數3 點，道
    路交通管理處罰條例第53條第1 項、第63條第1 項第3 款分
    別定有明文。
四、經查：
  (一)本件異議人即受處分人林繼超於100 年8 月27日上午6 時43
    分許，駕駛系爭車輛，行經嘉義縣水上鄉，由臺82線下交流
    道匝道口往市嘉南13線方向行駛，於交流道口時，有未依交
    通號誌行進而闖越紅燈之違規，並為警攔停此一事實，業據
    異議人自承在卷（本院卷第30頁、30頁背面），並有嘉義縣
    警察局嘉縣警交字第L00000000 號舉發違反道路交通管理事
    件通知單影本1 紙、水上分局柳林派出所交通稽查取締違規
    照片2 張、臺北市交通事件裁決所違反道路交通管理事件裁
    決書1 紙（本院卷第15頁至第17頁）在卷足憑，此部分事實
    ，洵堪認定。
  (二)證人即舉發本件違規事實之嘉義縣警察局水上分局柳林派出
    所員警徐秋涼到庭具結證稱：100 年8 月27日早上6 點43分
    ，我在臺82線與市嘉南13線的交叉口執勤，我站在市嘉南13
    線上，我當天執勤交通整理與稽查勤務，當天我是自己一個
    人執勤，我看到異議人所駕駛的系爭車輛是沿臺82線由西往
    東再沿南下交流道朝嘉義縣水上鄉中庄村的方向行駛，下交
    流道的地方也就是臺82線銜接市○○○○○路口就有1 個交通
    管制燈，系爭車輛下交流道還沒有穿過停止線的時候燈號是
    黃燈，黃燈變為紅燈的時候系爭車輛還沒有穿過停止線，黃
    燈已經變為紅燈5 秒之後系爭車輛才穿過停止線；卷附採證
    照片的左上角有個讀秒燈號，我在卷內照片上標示的燈號就
    是我當天判斷的依據，我是在路口的前方也就是市嘉南13線
    上攔停系爭車輛，攔停後我就依據錄影的違規事項當場告發
    等語（本院卷第29頁背面、第30頁），核與異議人於本院審
    理所自承：我當日駕駛系爭車輛從交流道下來，我有看到黃
    燈，想要煞車，但是系爭車輛發生故障，行駛在我前方一台
    紅色的小貨車當天也有因為違規被攔停，我沒有停紅燈是因
    為系爭車輛壞掉所致等語相符（本院卷30頁、第30頁背面）
    。查證人徐秋涼所證本件查獲經過，內容具體明確，並無顯
    然矛盾歧異之處，且與異議人自承當日案發之情節相符；又
    舉發當時為白天日間，視線良好，堪認證人徐秋涼應無誤判
    違規事實之虞；且證人徐秋涼與異議人素昧平生，並無嫌隙
    ，且其係依法執行勤務之公務員，當無設詞誣陷致己身負偽
    證重罪之必要，本院既查無證據足資證明員警有捏造事實違
    法取締之情事，則執勤警員本其維護交通秩序、安全職責所
    為之舉發，自應受到合法、正確之推定，是證人徐秋涼前揭
    證言應無瑕疵而堪採信。則本件異議人於上開時、地，行經
    上揭路段時，於燈光號誌由黃燈變為紅燈5 秒後始穿過停止
    線，而有未依號誌前進而闖越紅燈之違規行為此一事實，應
    堪已認定。
  (三)至異議人雖陳稱：當日前面一臺紅色貨車也闖過去，所以我
    與紅色貨車一起被攔檢；紅色貨車就在我前面，跟我一起下
    交流道等語（參本院卷第30頁至第30頁背面），而證人徐秋
    涼則於本院調查中證稱：當天在異議人之前還有另一部紅色
    貨車被我攔查，但是這輛紅色貨車並非與異議人一同下交流
    道，而是直行，異議人的車是從交流道下來，那邊的號誌燈
    一個是管制直行的、一個是管制下交流道的，因直行與下交
    流道的車道交會處另有一個橫向路口，所以有另設一個交通
    號誌燈等語（本院卷第30頁），而就本件案發經過有相互歧
    異之陳述。惟查，由卷附水上分局柳林派出所交通稽查取締
    違規照片觀之，系爭車輛在行經臺82 線 下交流道匝道口時
    ，其左前方確有另一輛紅色貨車，然該紅色貨車係行駛於直
    行車道第2 車道，並非自交流道而下，且於系爭車輛自交流
    道駛入市嘉南13線時，該紅色貨車係行駛於系爭車輛前方乙
    節，此有前揭照片2 張附卷可參（附於本院卷第16頁），核
    與證人徐秋涼員警前揭所述相符，堪認證人徐秋涼前揭所述
    屬實；況縱當日異議人前方確實行駛有紅色貨車1 台，亦與
    異議人是否有違規行為無涉，是異議人此部分所辯，應屬無
    據。
  (四)異議人雖又辯稱：我當日是因系爭車輛故障，所以不小心闖
    越紅燈云云，並提出100 年8 月29日之汽車維修單1 紙為證
    。然按道路交通安全規則第89條第1 項第1 款規定，行車前
    應注意方向盤、煞車、輪胎、燈光、雨刮、喇叭、照後鏡及
    依規定應裝設之行車紀錄器、載重計與轉彎、倒車警報裝置
    等須詳細檢查確實有效；同法第112 條第1 項第12款復規定
    ，汽車發生故障不能行駛，應即設法移置於無礙交通之處，
    該車輛之駕駛人，對於上開規定自不能諉為不知，是縱系爭
    車輛於為警攔停時，確有煞車故障失靈之事實，然亦無法執
    此為免罰之理由，是異議人此部分所辯亦不可採。
  (五)至異議人又辯稱：當日執勤員警態度不佳，一下交流道就將
    我所駕駛之系爭車輛攔停，非常危險，且我請求員警讓我上
    廁所，員警都表示不同意云云。然查，證人徐秋涼於本院調
    查中證稱：受處分人說我不讓他離開，實情應該是當天受處
    分人說要把車鑰匙給我保管，我說不行，理由是避免車內有
    東西失竊，我是希望受處分人把證件留下來再離開等語，是
    當日情況是否果如異議人所述，已非無疑；且縱異議人所述
    屬實，亦屬員警執法之態度問題，非不得向其上級機關申訴
    ，惟無解於異議人確有本件交通違規之事實。是異議人前揭
    所辯，均無可採，其確有闖紅燈之違規行為，堪予認定。
五、綜上所述，本件異議人確有於上揭時間、地點，駕駛系爭車
    輛行經有燈光號誌管制之交岔路口違規闖紅燈之行為，原處
    分機關爰依道路交通管理處罰條例第53第1 項、第63條第1
    項第3 款（原處分書漏引第3 款）及違反道路交通管理事件
    統一裁罰基準及處理細則等規定，裁處受處分人罰鍰2,700
    元，並記違規點數3 點，經核並無違誤，本件異議為應予駁
    回。
據上論斷，應依道路交通事件處理辦法第18條，裁定如主文。
中    華    民    國   100    年    12    月    16    日
                        交通法庭法  官  李郁屏
以上正本證明與原本無異。
如不服本裁定應於送達後 5日內向本院提出抗告狀。
                                書記官  阮弘毅
中    華    民    國   100    年    12    月    21    日